【裁判字號】    89,訴,2620
【裁判日期】    891222
【裁判案由】    毒品危害防制條例
【裁判全文】
臺灣臺中地方法院刑事判決                        八十九年度訴字第二六二號
    公  訴  人  臺灣台中地方法院檢察署檢察官
    被      告  甲○○
右列被告因違反毒品危害防制條例案件，經檢察官提起公訴（八十九年度毒偵字六一
九七號），及移送併案審理（八十九年度毒偵字第四九六六號），本院判決如左：
    主    文
甲○○連續施用第一級毒品，累犯，處有期徒刑拾月。扣案之注射針筒壹支，沒收。
    事    實
一、甲○○（原名王大成）前曾於民國八十七年間因動產擔保交易法案件，經本院於
    八十七年十二月三十一日以八十七年度中簡字第二一六八號判處有期徒刑四月確
    定，並於八十八年八月二十四日易科罰金執行完畢。另曾於八十六年因犯肅清煙
    毒條例案件，經本院於八十七年六月五日以八十六年度訴字第二九九二號裁定送
    觀察勒戒，嗣因甲○○有繼續施用毒品傾向，而經本院於八十七年十二月十六日
    裁定令入戒治處所施以強制戒治，其後於八十八年四月二十七日裁定停止戒治，
    所餘戒治期間付保護管束，於八十八年十二月十五日強制戒治期滿後，為本院於
    八十九年二月二日以八十六年度訴字第二九九二號判決免刑，並於八十九年三月
    五日確定在案。詎甲○○猶不知悔改，復基於概括之犯意，自八十九年四月間某
    日起至同年九月二十五日止，每一至二日一次，在其位於台中縣大里市○○路一
    ０五五號六樓之住處，以將海洛因置於注射針筒中施打身體之方式，連續施用第
    一級毒品海洛因多次。嗣分別於八十九年五月二十一日下午六時許，在台中市○
    ○區○○路與西屯路二段路口及於同年九月二十六日下午五時許，在台中市○○
    路與梅川東路路口為警查獲，並扣得甲○○所有，供施用上開第一級毒品所用之
    注射針筒一支。其後經本院依八十九年度毒聲字第六二○四號裁定將甲○○送台
    灣台中戒治所施以強制戒治。
二、案經台中市警察局第二分局報請臺灣臺中地方法院檢察署檢察官偵查起訴及台中
    市警察局第二分局報請台灣台中地方法院檢察署檢察官移送併案審理。
    理    由
一、訊據被告甲○○對於上開事實均坦承不諱，且其於八十九年五月二十一日為警查
    獲後所採集之尿液，經送台中市衛生局檢驗之結果，確呈嗎啡陽性之反應，有該
    局煙毒尿液檢驗成績書附卷可證，並有注射針筒一支扣案可証，足見被告上開自
    白，核與事實相符。被告甲○○前曾因犯肅清煙毒條例案件，經本院於八十七年
    六月五日以八十六年度訴字第二九九二號裁定送觀察勒戒，嗣有繼續施用毒品傾
    向，而經本院於八十七年十二月十六日裁定令入戒治處所施以強制戒治，其後於
    八十八年四月二十七日裁定停止戒治，所餘戒治期間付保護管束，於八十八年十
    二月十五日強制戒治期滿後，為本院於八十九年二月二日以八十六年度訴字第二
    九九二號判決免刑，並於八十九年三月五日確定在案，有本院八十六年度訴字第
    二九九二號判決書影本及台灣台中地方法院檢察署刑案資料查註紀錄表在卷足憑
    ，故被告甲○○本次再施用第一級毒品海洛因，係屬五年內再犯。而被告甲○○
    其後亦經本院以八十九年度毒聲字第六二０四號裁定送台灣台中戒治所施以強制
    戒治，有該裁定附卷足參。本件事證明確，被告犯行堪以認定。
二、核被告甲○○所為，係犯毒品危害防制條例第十條第一項之施用第一級毒品海洛
    因罪。其因施用而持有第一級毒品之犯行，應為施用第一級毒品之行為所吸收，
    均不另論罪。被告先後多次施用第一級毒品海洛因之犯行，時間緊接，觸犯構成
    要件相同之罪，顯係基於概括犯意為之，為連續犯，應依刑法第五十六條之規定
    ，以一罪論，並加重其刑。又公訴人移送本院併案審理部分（八十九年度毒偵字
    第四九六六號）之犯罪事實，因與本件公訴人起訴被告施用第一級毒品之犯罪事
    實，具有連續犯之裁判上一罪關係，應為起訴效力所及，本院自應併予審究，附
    此敘明。被告甲○○前曾於八十七年間因動產擔保交易法案件，經本院於八十七
    年十二月三十一日以八十七年度中簡字第二一六八號判處有期徒刑四月確定，並
    於八十八年八月二十四日易科罰金執行完畢，有台灣高等法院被告全國前案紀錄
    表及台灣台中地方法院檢察署刑案資料查註紀錄表附卷足參，其於五年以內再犯
    本件有期徒刑以上之罪，為累犯，應依刑法第四十七條規定遞加重其刑。爰審酌
    被告犯罪之動機、目的、手段及前因施用毒品判決免刑後，卻仍再犯本案之罪，
    而施用上開第一級毒品係屬自戕之行為，及犯罪後之態度尚稱良好，坦認犯行等
    一切情狀，量處如主文所示之刑。扣案之注射針筒一支，係被告甲○○所有，且
    供本件犯罪之用，業據被告供承在卷，然因非專供施用毒品之器具，是應依刑法
    第三十八條第一項第二款之規定，宣告沒收。
據上論斷，應依刑事訴訟法第二百九十九條第一0筍e段，毒品危害防制條例第十條第
一項、第二十三條第二項前段，刑法第十一條前段、第五十六條、第四十七條、第三
十八條第一項第二款，判決如主文。
中      華      民      國      八十九    年    十二      月    二十二  日
                                      台灣台中地方法院刑事第六庭
                                          法  官  許  惠  瑜
右正本證明與原本無異。
如不服本判決，應於判決送達後十日內向本院提出上訴狀，上訴於臺灣高等法院臺中
分院( 須附繕本 )。
                                          書記官
中      華      民      國      八十九    年    十二      月    二十六  日
附錄法條：
毒品危害防制條例第十條第一項
施用第一級毒品者，處六月以上五年以下有期徒刑。


司法院資訊處製作；財團法人民間司法改革基金會備份。
